【裁判字號】    95,易,318
【裁判日期】    950630
【裁判案由】    傷害
【裁判全文】
臺灣士林地方法院刑事判決               95年度易字第318號
公  訴  人  臺灣士林地方法院檢察署檢察官
被      告  乙○○
            己○○
上列被告等因傷害案件，經檢察官聲請簡易判決處刑（94年度偵
字第6399號），本院內湖簡易庭認為不宜以簡易判決處刑，移由
本院依通常程序審理，並判決如下：
    主  文
己○○共同傷害人之身體，處拘役拾日，如易科罰金，以百
元折算壹日。
乙○○被訴部分，公訴不受理。
    事  實
一、己○○、丁○○、戊○○、丙○○、甲○○等人與乙○○均
    係台北市○○區○○路124號大樓使用人，雙方常因該大樓
    之使用方式發生爭執，民國（以下同）93年8月20日23時許
    ，乙○○在台北市○○區○○路120 巷口遇到甲○○，即指
    責甲○○撕去其所開設美容院之海報，因而與甲○○發生口
    角，繼而徒手毆打甲○○，致甲○○受有頭皮、頸部及背部
    多處外傷，經同事庚○○發見後，以電話通知戊○○、己○○、丁○○、丙○○到場，渠等竟共同基於傷害乙○○之犯
    意，或與之拉扯、或架住脖子、或用腳踢、或予毆打，致造
    成乙○○舌頭左側咬傷2*2 公分、後頭部外傷3*3 公分、右
    膝蓋外傷5*3 公分、左膝蓋外傷3*3 公分等傷害。
二、案經甲○○、乙○○訴由台北市政府警察局南港分局，報請
    臺灣士林地方法院檢察署檢察官偵查起訴。
    理  由
甲、關於己○○被訴部分：
  一、右開事實，業據被告己○○供承在案，並經丁○○、戊○○、丙○○、甲○○、庚○○、蔡淑惠等人於本院審理中
      到庭證述屬實，核與乙○○指述的情節大致相符，而乙○○因該事件受有舌頭左側咬傷2*2 公分、後頭部外傷3*3
      公分、右膝蓋外傷5*3 公分、左膝蓋外傷3*3 公分，亦有
      台北市立忠孝醫院驗傷診斷書一紙在卷可按，事證明確，
      此部分犯罪事實可以認定，應依法論科。
  二、核被告己○○所為，係犯刑法第277條第1項之普通傷害罪
      ，被告與丁○○、戊○○、丙○○等人，有犯意聯絡及行
      為分擔，為共同正犯。爰審酌被告犯罪之動機、目的、犯
      罪時所受之刺激、犯罪之手段、犯人之生活狀況、品行、
      智識程度、犯人與被害人平日之關係、犯罪所生之危險或
      損害、犯罪後之態度等一切情狀，判處如主文所示之刑，
      並諭知易科罰金之折算標準。
乙、關於乙○○被訴部分：
  一、按刑法第277 條第1 項之普通傷害罪，依同法第287 條前
      段之規定，須告訴乃論。而告訴乃論之罪，其告訴應自得
      為告訴之人知悉犯人之時起，於六個月內為之；又告訴乃
      論之罪，其告訴已逾告訴期間者，應諭知不受理之判決，
      刑事訴訟法第237 條第1 項、第303 條第3 款定有明文。
  二、本件被告乙○○傷害甲○○一案，檢察官認被告乙○○涉
      犯刑法第277 條第1 項之罪，經查本件犯罪發生時間為93
      年8 月20日23時許，被害人甲○○當即知悉係被乙○○傷
      害，則其至遲應於六個月內提出告訴，乃竟遲至94年5 月
      17日始提起告訴，有南港分局調查筆錄在卷可稽，則其告
      訴期間顯已逾期，爰依前開說明，諭知不受理之判決。
據上論斷，應依刑事訴訟法第303條第3款、第299條第1項前段、
刑法第28條、第277 條第1 項、第41條第1 項、罰金罰鍰提高標
準條例第1 條前段、第2 條，判決如主文。
本案經檢察官陳國鳴到庭執行職務
中    華    民    國    95    年    6     月    30    日
                  刑事第二庭審判長法  官  林清吉
                                  法  官  張國棟
                                  法  官  馬傲霜
以上正本證明與原本無異。
如不服本判決，應於判決送達後10日內，向本院提出上訴狀。
                                  書記官  楊雅淇
中    華    民    國    95    年    6     月    30    日
附本案論罪科刑法條全文：
中華民國刑法第277條
 (普通傷害罪)
傷害人之身體或健康者，處三年以下有期徒刑、拘役或一千元以
下罰金。
犯前項之罪因而致人於死者，處無期徒刑或七年以上有期徒刑；
致重傷者
，處三年以上十年以下有期徒刑。


司法院資訊處製作；財團法人民間司法改革基金會備份。
